臺灣高等法院臺中分院刑事判決　　　　 94年度上訴字第926號
上　訴　人　臺灣南投地方法院檢察署檢察官
被　　　告　乙○○
上列上訴人因被告違反毒品危害防制條例案件，不服臺灣南投地
方法院94年度訴字第74號中華民國94年2月18日第一審判決（起
訴案號：臺灣南投地方法院檢察署93年度毒偵字第1549號，移送
原審法院併辦案號：同署943年度毒偵字第65、121號；移送本院
併辦案號：同署94年度毒偵字第376、697號），提起上訴，本院
判決如下：
    主  文
原判決撤銷。
乙○○連續施用第一級毒品，累犯，處有期徒刑壹年陸月。
    事  實
一、乙○○曾於民國（下同）八十五年間，因非法販賣及吸用化
    學合成麻醉藥品，違反麻醉藥品管理條例，經本院分別判處
    有期徒刑五年四月、及六月，並定其應執行刑為有期徒刑五
    年七月確定，嗣經送監執行，乙○○於八十九年五月十六日
    縮短刑期假釋，並於九十年十月二十一日假釋期滿，未被撤
    銷假釋，以已執行完畢論。又乙○○再於九十一年間，因連
    續施用第一級毒品海洛因，經臺灣南投地方法院以該院九十
    一年度毒聲字第九九六號裁定移送臺灣南投看守所附設勒戒
    處所執行觀察、勒戒，後認有繼續施用毒品之傾向，同院再
    以該院九十一年度毒聲字第一○五三號裁定令入戒治處所施
    以強制戒治一年，於九十二年十月六日交付保護管束期滿執
    行完畢。
二、詎乙○○猶不知戒絕，於上開強制戒治處分執行完畢後五年
    內，復基於施用第一級毒品海洛因之概括犯意，自九十三年
    十月四日起，至九十四年四月二十四日止，依一星期約施用
    一次之頻率，在南投縣名間鄉新街村客庄巷四號住處，以將
    第一級毒品海洛因摻入香菸點燃吸食及針筒注射等方式，連
    續施用第一級毒品海洛因多次。嗣分別為警在下開時、地查
    獲，即於：
（一）九十三年十月六日二十時許，在南投縣南投市○○○路一
      ○七巷七二號查獲。
（二）九十三年十一月十二日十六時二十分許，在南投縣南投市
      ○○路○段一○九號查獲。
（三）九十三年十一月二十一日十六時四十分許，在南投縣南投
      市○○路○段一○九號查獲。
（四）九十四年一月十二日上午十一時三十分許，在南投縣南投
      市○○路○段一○九號查獲。
（五）九十四年四月二十四日中午十一時許，為警在南投縣名間
      鄉新街村客庄巷四號之住處查獲。
三、案經南投縣政府警察局南投分局報告臺灣南投地方法院檢察
    署檢察官偵查起訴，及由南投縣政府警察局南投分局報由臺
    灣南投地方法院檢察署檢察官先後移送臺灣南投地方法院、
    及本院併案審理。
    理  由
一、本案被告上開犯罪事實，業據其於警、偵訊中，及於原審及
    本院審理時，均坦白承認。且：
（一）被告於九十三年十月六日為警採取之尿液，經送南投縣政
      府衛生局檢驗，呈嗎啡陽性反應，此有該局九十三年十月
      十五日投衛局檢字第○九三○○一六七六二號尿液檢驗單
      一紙可憑（見臺灣南投地方法院檢察署九十三年度偵字第
      三四九二號卷第六三頁）；經檢察官將上開尿液送詮昕科
      技股份有限公司複驗，亦呈可待因、嗎啡陽性反應，復有
      該公司九十三年十一月十七日報告編號三Ｂ○二○○四一
      號濫用藥物尿液檢驗報告一紙可稽（見前揭卷第七○頁）
      。
（二）被告於九十三年十一月十二日為警採取之尿液，經送南投
      縣政府衛生局檢驗，呈嗎啡陽性反應，有該局九十三年十
      一月二十九日投衛局檢字第○九三○○一九二五六號尿液
      檢驗單一紙可憑（見臺灣南投地方法院檢察署九十三年度
      毒偵字第一五四九號卷第十五頁）。
（三）被告於九十三年十一月二十一日十五時四十分許為警採取
      之尿液，經送詮昕科技股份有限公司檢驗，呈可待因、嗎
      啡陽性反應，有該公司九十三年十二月一日報告編號三Ｂ
      二三○○六九號濫用藥物尿液檢驗報告一紙可憑（見南投
      縣政府警察局南投分局投投警刑字第○九四○○○○八二
      五號刑案偵查卷宗）。
（四）被告於九十四年一月十二日上午十一時三十分許為警查獲
      ，經警採集其尿液送請詮昕科技股份有限公司檢驗，呈可
      待因、嗎啡陽性反應，有該公司九十四年一月二十六日報
      告編號00000000號濫用藥物尿液檢驗報告一紙可
      憑（見南投縣政府警察局南投分局投投警刑字第○九四○
      ○○二三九一號刑案偵查卷宗）。
（五）被告於九十四年四月二十四日中午十一時為警查獲，經警
      採集其尿液送請詮昕科技股份有限公司檢驗，呈可待因、
      嗎啡陽性反應，有該公司九十四年四月二十九日報告編號
      00000000號濫用藥物尿液檢驗報告一紙可憑（見
      南投縣政府警察局南投分局投投警刑字第○九四○○○八
      ○九一號刑案偵查卷宗）。
（六）復有被告手臂針孔照片一張可據（見前揭毒偵字第一五四
      九號卷第十四頁），足認被告自白核與事實相符，於前揭
      時、地確有連續施用第一級毒品海洛因之犯行。
（七）又被告曾於九十一年間，因連續施用第一級毒品海洛因，
      經臺灣南投地方法院以該院九十一年度毒聲字第九九六號
      裁定移送臺灣南投看守所附設勒戒處所執行觀察、勒戒，
      後認有繼續施用毒品之傾向，同院再以該院九十一年度毒
      聲字第一○五三號裁定令入戒治處所施以強制戒治一年，
      於九十二年十月六日交付保護管束期滿執行完畢，而由臺
      灣南投地方法院檢察署檢察官於九十二年十月十五四日以
      該署九十二年度戒毒偵字第二○二號不起訴處分書為不起
      訴處分確定，此情有上開不起訴處分書一份可稽（見臺灣
      南投地方法院檢察署九十四年度毒偵字第六五號卷第十頁
      ），並有台灣南投地方法院檢察署刑案資料查註紀錄表、
      及本院被告全國前案紀錄表在卷可憑。從而，被告在強制
      戒治執行完畢後五年內再犯連續施用第一級毒品之犯行，
      堪以認定，應予依法論科。
二、按海洛因為毒品危害防制條例第二條第二項第一款所指之第
    一級毒品，不得非法施用。核被告乙○○施用海洛因之所為
    ，係犯違反毒品危害防制條例第十條第一項之施用第一級毒
    品罪。其施用前，持有第一級毒品之低度行為，為施用之高
    度行為所吸收，不另論罪。被告前後多次施用第一級毒品之
    犯行，時間緊接，方法相同，觸犯構成要件相同之罪，顯係
    基於概括犯意而為，係連續犯，應依刑法第五十六條之規定
    ，以一罪論，並加重其刑。因被告上開所犯，有連續犯之裁
    判上一罪關係，故未據檢察官起訴而分別移請原審及本院併
    案審理部分，亦為起訴效力所及，本院自應併予審理。又查
    ，本案被告曾於八十五年間，因非法販賣及吸用化學合成麻
    醉藥品，違反麻醉藥品管理條例，經本院分別判處有期徒刑
    五年四月、及六月，並定其應執行刑為有期徒刑五年七月確
    定，嗣經送監執行，乙○○於八十九年五月十六日縮短刑期
    假釋，並於九十年十月二十一日假釋期滿，未被撤銷假釋，
    以已執行完畢論，上開事實亦有台灣南投地方法院檢察署刑
    案資料查註紀錄表、及本院被告全國前案紀錄表在卷可據，
    被告在受此有期徒刑之執行完畢後，五年內再犯本件有期徒
    刑以上之罪，為累犯，應依刑法第四十七條規定，加重其刑
    ，並依法遞加之。
三、原審判決就被告前開所犯予以論罪科刑，固屬有見，惟原審
    判決未及審酌被告在九十三年十一月二十一日以後之前開非
    法施用第一級毒品海洛因之犯行，尚有未合。是本案公訴人
    上訴為此指摘，其上訴為有理由，應由本院將原審判決予以
    撤銷改判。爰審酌被告之品行、非法施用第一級毒品海洛因
    之犯罪情節、及犯罪後雖能坦承所犯，但已被查獲，在偵、
    審中猶不知戒絕毒品，仍一再施用第一級毒品海洛因屢被查
    獲，顯未見真正悔誤等一切犯罪情狀，量處有期徒刑一年六
    月。
四、據上論斷，應依刑事訴訟法第三百六十九條第一項前段、第
    三百六十四條、第二百九十九條第一項前段、毒品危害防制
    條例第十條第一項，刑法第十一條前段、第五十六條、第四
    十七條，判決如主文。
本案經檢察官甲○○到庭執行職務。
中　　華　　民　　國　　94　　年　　6 　　月　　29　　日
                  刑事第三庭  審判長法　官　廖　柏　基
                                    法　官　林　欽　章
                                    法　官　胡　忠　文
上列正本證明與原本無異。
如不服本判決應於收受送達後十日內向本院提出上訴書狀，其未
敘述上訴之理由者並得於提起上訴後十日內向本院補提理由書（
均須按他造當事人之人數附繕本）。
                                    書記官　詹　錫　朋
中　　華　　民　　國　　94　　年　　6 　　月　　29　　日
附錄條文：
毒品危害防制條例第十條第一項：
施用第一級毒品者，處六月以上五年以下有期徒刑。
                                                     Ｉ
